臺灣臺中地方法院刑事判決　　　　　　　　　　　　　九十三年度訴字第七五一號
　　公　訴　人　臺灣臺中地方法院檢察署檢察官
　　被　　　告　甲○○
右列被告因毒品危害防制條例案件，經檢察官提起公訴（九十三年度毒偵字第二六一
號），本院合議庭裁定由受命法官獨任進行簡式審判程序，判決如左：
    主  文
甲○○連續施用第一級毒品，累犯，處有期徒刑捌月，扣案之第一級毒品海洛因玖包
（標示註明「Ｈ（＋）」，合計淨重壹點肆參公克，空包裝重貳點壹貳公克）沒收銷
燬之，注射針筒及藥鏟各壹支均沒收；又連續施用第二級毒品，累犯，處有期徒刑肆
月，扣案之第二級毒品安非他命貳拾壹包（警秤毛重合計拾伍公克）沒收銷燬之，扣
案之藥鏟壹支沒收。應執行有期徒刑拾月，扣案之第一級毒品海洛因玖包（標示註明
「Ｈ（＋）」，合計淨重壹點肆參公克，空包裝重貳點壹貳公克）及第二級毒品安非
他命貳拾壹包（警秤毛重合計拾伍公克）沒收銷燬之，注射針筒及藥鏟各壹支均沒收
。
    事  實
一、甲○○前於民國八十六年間因違反肅清煙毒條例案件，經本院於八十六年六月三
    十日以八十六年度訴字第八七二號判決判處有期徒刑三年五月，於八十六年八月
    一日確定，於八十六年八月二日送監執行，於八十九年二月四日假釋付保護管束
    ，嗣經撤銷假釋而於八十九年十二月二日接續執行，於九十二年七月八日縮短刑
    期執行完畢；復於前案假釋期間之八十九年間因施用毒品案件，經本院八十九年
    度毒聲字第五０四０號裁定送觀察、勒戒後，認有繼續施用毒品之傾向，經本院
    八十九年度毒聲字第五五四九號裁定令入戒治處所施以強制戒治一年，經本院於
    九十年三月十五日以九十年度毒聲字第一三一七號裁定停止戒治所餘戒治期間付
    保護管束，嗣於九十年十一月十三日期滿執行完畢，經臺灣臺中地方法院檢察署
    於九十年十一月十三日為不起訴處分確定。詎仍不思戒絕毒品，復基於施用第一
    級毒品海洛因及第二級毒品安非他命之概括犯意，自九十三年一月十日起至同月
    十三日九時許止，連續在其位於臺中縣大里市○○路○段一五七巷三之三號住處
    ，分別以將第一級毒品海洛因加水稀釋後，用注射針筒注射於手臂血管之方式及
    將第二級毒品安非他命置於鋁箔紙上加熱燒烤方式，先施用第一級毒品海洛因後
    ，隔二個小時後再施用第二級毒品安非他命，平均一日施用二次。嗣於九十三年
    一月十三日二十一時許，在臺中縣大里市○○路○段八十巷四十一號前，經警盤
    檢在未發覺甲○○涉有前開施用及持有毒品犯行前，主動將身上之第一級毒品海
    洛因九包（標示註明「Ｈ（＋）」，合計淨重一點四三公克，空包裝重二點一二
    公克）及第二級毒品安非他命二十一包（警秤毛重合計十五公克），及其所有已
    使用過供其施用第一級毒品海洛因之注射針筒一支及分裝施用毒品之藥鏟一支取
    出，且向員警員自首表示願接受裁判而查獲，並扣得前開物品。
二、案經臺中縣警察局霧峰分局報請臺灣臺中地方法院檢察署檢察官偵查起訴。
    理  由
一、本件被告甲○○所犯係死刑、無期徒刑、最輕本刑為三年以上有期徒刑以外之罪
    ，其於準備程序中就被訴事實為有罪之陳述，經告知簡式審判程序之旨，並聽取
    公訴人及被告之意見後，本院合議庭認為適宜而裁定由受命法官獨任進行簡式審
    判程序，合先敘明。
二、訊據被告甲○○對於右揭事實坦承不諱，並有第一級毒品海洛因九包（標示註明
    「Ｈ（＋）」，合計淨重一點四三公克，空包裝重二點一二公克；另一包標示註
    明「Ｈ（－）」未發現含法定毒品成分）及第二級毒品安非他命二十一包（警秤
    毛重合計十五公克）、注射針筒及藥鏟各一支扣案足佐，復有法務部調查局九十
    三年二月二十七日調科壹字第一二００一三五一四號鑑定通知書一份在卷可參，
    且被告為警查獲後，所採尿液經檢驗結果，係呈嗎啡（按嗎啡經化學合成可製得
    海洛因，海洛因施打入人體後，經新陳代謝作用又可分解成嗎啡，故海洛因在進
    入人體後，均以嗎啡型態排於尿液中）及安非他命陽性反應，復有臺中縣衛生局
    尿液煙毒檢驗報告書一份附卷可稽。查本件被告前於八十九年間因施用毒品案件
    ，經本院八十九年度毒聲字第五０四０號裁定送觀察、勒戒後，認有繼續施用毒
    品之傾向，經本院八十九年度毒聲字第五五四九號裁定令入戒治處所施以強制戒
    治一年，經本院於九十年三月十五日以九十年度毒聲字第一三一七號裁定停止戒
    治所餘戒治期間付保護管束，嗣於九十年十一月十三日期滿執行完畢，經臺灣臺
    中地方法院檢察署於九十年十一月十三日為不起訴處分確定，有被告之刑案資料
    查註紀錄表及臺灣高等法院被告全國前案紀錄表各一份附卷可參，是則被告於強
    制戒治執行完畢後，五年內再犯本件毒品危害防制條例第十條之罪，事證明確，
    其犯行洵堪認定，應依法論科。
三、核被告所為，係犯毒品危害防制條例第十條第一項之施用第一級毒品罪及同條例
    第十條第二項之施用第二級毒品罪。被告施用第一級毒品、第二級毒品前持有毒
    品之低度行為，應分別為其施用毒品之高度行為所吸收，均不另論罪。被告先後
    多次施用第一級及第二級毒品之行為，均時間緊接，且所犯各係構成要件相同罪
    名，顯均係基於概括之犯意反覆為之，均為連續犯，各應以一罪論，並均加重其
    刑。被告所犯前開二罪間，犯意各別，構成要件互殊，應分論併罰。又查被告前
    於八十六年間因違反肅清煙毒條例案件，經本院於八十六年六月三十日以八十六
    年度訴字第八七二號判決判處有期徒刑三年五月，於八十六年八月一日確定，於
    八十六年八月二日送監執行，於八十九年二月四日假釋付保護管束，嗣經撤銷假
    釋而於八十九年十二月二日接續執行，於九十二年七月八日縮短刑期執行完畢，
    有被告之刑案資料查註紀錄表及臺灣高等法院被告全國前案紀錄表各一份附卷可
    考，其受有期徒刑執行完畢後，於五年內再犯本件有期徒刑以上之罪，為累犯，
    應遞加重其刑。再查被告為警盤檢時，於其犯罪未發覺前，即向該管公務員自首
    表示接受裁判，並交付前揭扣案物品，且被告於事後亦接受本院之審理，應依刑
    法第六十二條前段之規定，減輕其刑，並依法先加後減之。爰審酌被告前有施用
    毒品前科紀錄，仍不知悔改警惕，猶施用毒品不輟，暨其智識、素行、犯罪之目
    的、動機、手段，惟念及施用毒品係自戕且容易成癮之行為，及被告犯後坦承犯
    行，態度尚可等一切情狀，分別量處如主文所示之刑，並定其應執行之刑。扣案
    之第一級毒品海洛因九包（標示註明「Ｈ（＋）」，合計淨重一點四三公克，空
    包裝重二點一二公克）及第二級毒品安非他命二十一包（警秤毛重合計十五公克
    ），係查獲之第一、二級毒品，均應依毒品危害防制第十八條第一項前段之規定
    ，宣告沒收銷燬之；又扣案之注射針筒及藥鏟各一支，係被告所有供施用第一級
    毒品海洛因及分裝其施用毒品所用之物，業經被告供明在卷，爰併依刑法第三十
    八條第一項第二款之規定宣告沒收之。至另扣案之白粉一包（標示註明「Ｈ（－
    ）」，淨重一點三三公克，空包裝重零點四九公克），經檢驗結果未發現含法定
    毒品成分，有法務部調查局九十三年二月二十七日調科壹字第一二００一三五一
    四號鑑定通知書一份在卷可稽，核非專供施用毒品使用之物或違禁物，爰不另為
    沒收宣告之諭知，附此敘明。
據上論斷，應依刑事訴訟法第二百七十三條之一第一項、第二百九十九條第一項前段
，毒品危害防制條例第十條第一項、第二項、第十八條第一項前段、第二十三條第二
項，刑法第十一條、第五十六條、第四十七條、第六十二條、第五十一條第五款、第
三十八條第一項第二款，判決如主文。
本案經檢察官張溢金到庭執行職務
中      華      民國    九十三    年      五      月    二十六    日
                                    臺灣臺中地方法院刑事第八庭
                                          法  官    吳 崇  道
右正本證明與原本無異。
如不服本判決，應於判決送達後十日內向本院提出上訴狀，上訴於臺灣高等法院臺中
分院( 須附繕本 )。
                                          書記官
中      華      民      國    九十三    年      五      月    二十六    日
附錄論罪科刑法條
毒品危害防制條例第十條
施用第一級毒品者，處六月以上五年以下有期徒刑。
施用第二級毒品者，處三年以下有期徒刑。
